【裁判字號】    99,易,2921
【裁判日期】    991012
【裁判案由】    賭博
【裁判全文】
臺灣臺中地方法院刑事判決  99年度易字第2921號
公  訴  人  臺灣臺中地方法院檢察署檢察官
被      告  甲○○
            丁○○
            丙○○
            乙○○
上列被告因賭博案件，經檢察官提起公訴（99年度偵字第17560
號），被告於言詞辯論終結前認罪，檢察官聲請改依協商程序而
為判決，本院判決如下：
    主    文
甲○○共同意圖營利，聚眾賭博，處有期徒刑陸月，如易科罰金
，以新台幣壹仟元折算壹日，並應於民國玖拾玖年拾月拾肆日前
向國庫支付新台幣陸拾萬元。
丁○○共同意圖營利，聚眾賭博，處有期徒刑伍月，如易科罰金
，以新台幣壹仟元折算壹日，並應於民國玖拾玖年拾月拾肆日前
向國庫支付新台幣參拾萬元。
丙○○共同意圖營利，聚眾賭博，處有期徒刑肆月，如易科罰金
，以新台幣壹仟元折算壹日，緩刑貳年，並應於民國玖拾玖年拾
月拾肆日前向國庫支付新台幣拾伍萬元。
乙○○共同意圖營利，聚眾賭博，處有期徒刑肆月，如易科罰金
，以新台幣壹仟元折算壹日，緩刑貳年，並應於民國玖拾玖年拾
月拾肆日前向國庫支付新台幣拾伍萬元。
扣案之傳真機拾臺、計算機伍臺、電話機貳臺、監視器錄影機壹
臺、監視螢幕壹臺、監視鏡頭貳支、帳冊壹疊、賭客聯絡電話壹
疊、倍數表壹疊、前期簽單壹疊、當期簽單拾玖張、筆記型電腦
壹臺，均沒收。
    犯罪事實及理由
一、犯罪事實：被告甲○○、丁○○、丙○○、乙○○共同基於
    在公眾得出入之場所賭博財物及意圖營利供給賭博場所與聚
    眾賭博之單一包括犯意聯絡，自民國99年4月間某日起至99
    年7月22日18時25分許止，由被告甲○○反覆提供臺中縣大
    甲鎮○○路○段898巷42之1號作為賭博場所，經營俗稱「香
    港六合彩」、「臺灣大樂透」之簽賭站，聚集不特定之多數
    成年人，以現場、傳真方式下注對賭，被告丁○○、丙○○
    、乙○○則協助拿取、填寫、統計簽單號碼，其賭博方式為
    每注下注金額新臺幣100元，以核對每星期二、四、六當期
    香港六合彩開獎之6個中獎號碼（1至49）及1個特別號決定
    輸贏，賭客簽中2星、3星、4星者，分別可得彩金新臺幣570
    0元、5萬7000元、75萬元，簽中特別號、天碰者可得彩金新
    臺幣3600元、2萬3000元，未簽中之下注金則歸被告甲○○
    所有，平均每期賭客下注金額約60萬元。嗣於99年7月22日1
    8時25分許，為警在上址當場查獲，並扣得傳真機10臺、計
    算機5臺、電話2臺、監視器錄影機1臺、監視螢幕1臺、監視
    鏡頭2支、帳冊1疊、賭客聯絡電話1疊、倍數表1疊、前期簽
    單1疊、當期簽單19張、金融機構帳戶存摺9本、筆記型電腦
    1臺。
二、證據：
    （一）被告甲○○、丁○○、丙○○、乙○○之自白。
    （二）扣案之傳真機10臺、計算機5臺、電話2臺、監視器錄
          影機1臺、監視螢幕1臺、監視鏡頭2支、帳冊1疊、賭
          客聯絡電話1疊、倍數表1疊、前期簽單1疊、當期簽
          單19張、金融機構帳戶存摺9本、筆記型電腦1臺。
三、本件被告等均已認罪，經檢察官與被告等於審判外達成協商
    合意，其合意內容為：被告甲○○、丁○○、丙○○、乙○○共同犯刑法第268條之聚眾賭博罪（被告等均同時犯刑法
    第266條第1項前段之在公眾得出入之場所賭博財物罪及刑法
    第268之意圖營利提供賭博場所罪與意圖營利聚眾賭博罪，
    為想像競合犯，應從情節較重之意圖營利聚眾賭博罪處斷）
    ，被告甲○○願受有期徒刑六月，如易科罰金，以新臺幣10
    00元折算一日之宣告，並應於99年10月14日前向國庫支付新
    臺幣60萬元（已於99年10月11日支付）；被告丁○○願受有
    期徒刑五月，如易科罰金，以新臺幣1000元折算一日之宣告
    ，並應於99年10月14日前向國庫支付新臺幣30萬元（已於99
    年10月11日支付）；被告丙○○、乙○○各願受有期徒刑四
    月，如易科罰金，以新臺幣1000元折算一日之宣告，均緩刑
    貳年，並均應於99年10月14日前向國庫支付新臺幣15萬元（
    已於99年10月11日支付），本院查上開協商合意並無刑事訴
    訟法第455條之4第1項所列情形之一，檢察官聲請改依協商
    程序而為判決，本院爰不經言詞辯論，於協商合意範圍內為
    協商判決。扣案之當期簽單19為當場賭博之器具（參照最高
    法院87年台非字第207號刑事判決意旨），應依刑法第266條
    第2項之規定諭知沒收；另傳真機10臺、計算機5臺、電話2臺
    、監視器錄影機1臺、監視螢幕1臺、監視鏡頭2支、帳冊1疊
    、賭客聯絡電話1疊、倍數表1疊、前期簽單各1疊、筆記型電
    腦1臺，為被告甲○○所有，供犯罪所用之物，則依刑法第38
    條第1項第2款規定宣告沒收。
四、應適用之法條：刑事訴訟法第455條之4第2項、第455條之8
    ，刑法第28條、第266條第1項前段、第2項、第268條、第55
    條、第41條第1項前段、第74條第1項第1款、第38條第1項第
    2款，刑法施行法第1條之1第1項、第2項前段。
五、本判決除有刑事訴訟法第455條之4第1項第1款、第2款、第4
    款、第6款、第7款所定情形之一，或違反同條第2項之規定
    外，不得上訴。
六、如不服本件判決，得自收受判決送達後十日內，向本院提出
    上訴書狀，上訴於第二審法院。
中    華    民    國    99    年    10    月    12    日
                  刑事第六庭    法  官  鍾堯航
以上正本證明與原本無異。
                                書記官  吳淑願
中    華    民    國    99    年    10    月    12    日
附錄本案論罪科刑法條全文
刑法第266條第1項：
在公共場所或公眾得出入之場所賭博財物者，處一千元以下罰金
。但以供人暫時娛樂之物為賭者，不在此限。
刑法第268條：
意圖營利，供給賭博場所或聚眾賭博者，處三年以下有期徒刑，
得併科三千元以下罰金。
罪，處五年以下有期徒刑、拘役或五百元以下罰金。

司法院資訊處製作；財團法人民間司法改革基金會備份。
